臺灣臺中地方法院刑事判決
110年度易字第939號
公  訴  人  臺灣臺中地方檢察署檢察官
被      告  楊富華



上列被告因竊盜案件，經檢察官提起公訴（110年度偵字第4848
號、110年度偵字第7703號、110年度偵字第8832號），被告於本
院準備程序進行中，就被訴事實為有罪之陳述，經告知簡式審判
程序之旨，並聽取當事人之意見後，本院裁定依簡式審判程序審
理，判決如下：
    主    文
楊富華犯如附表三所示之罪，各處如附表三所示之刑及沒收，應
執行有期徒刑貳年。沒收部分併執行之。
    犯罪事實
一、陳青祥（另由本院審理中）、楊富華均因生活窘迫，竟意圖
    為自己不法之所有，共同基於加重竊盜之犯意聯絡，分別為
    下列犯行：
(一)於民國109年10月16日上午5時30分許，在臺中市○區○○路0000
    號之「陶ㄟ哩賀夾娃娃機店」，均戴口罩，由楊富華持榔頭
    移動監視器鏡頭並撬開店內儲藏室後，陳青祥進入儲藏室將
    店內總電源關閉後，持客觀上足供作兇器使用之油壓剪（未
    扣案）分別破壞蔡宗哲、蔡宗翰、曾元慶、葉容而、彭志文
    所管領之娃娃機臺之零錢箱鎖頭，楊富華徒手竊取機臺零錢箱
    內零錢各約新臺幣（下同）6,000元、1萬元、3萬元、920元
    、1萬5,000元，將之裝入自備之背包內，得手後離去。嗣蔡
    宗哲、蔡宗翰、曾元慶、葉容而、彭志文發現遭竊並報警處
    理，為警調閱監視錄影畫面比對，循線查悉上情。
(二)於109年10月21日清晨3時6分許前之某時，陳青祥騎乘牌照號
    碼L5N-892號普通重型機車，楊富華騎乘牌照號碼MV6-112號
    普通重型機車及徒步之方式，一同前往臺中市○○區○○路0段0
    00號、210號之「夾娃娃機店」，於斯時起至同日清晨4時44
    分許止之期間，由楊富華在場把風，陳青祥持客觀上足供作
    兇器使用之油壓剪（未扣案）破壞楊証任所管領之娃娃機臺
    （208號地址編號5）之零錢箱鎖頭，楊富華將零錢倒入自備
    之袋子內，陳青祥又持自備鑰匙（未扣案）打開楊証任所管
    領之娃娃機臺（208號地址編號1、2、4、5、6、7、8、9、21
    0號地址編號2、3、6、7、9、10、11、12、13、14、15、16
    、17、18、19）櫥窗後，竊取上開機臺內如附表一所示現金
    及商品，共計損失約3萬9,100元。得手後離去，後來2人將
    現金取走，楊富華將充電線取走、陳青祥將公仔取走，其餘
    物品棄置於不詳處所。嗣楊証任發現遭竊並報警處理，為警
    調閱監視錄影畫面比對，循線查悉上情。
(三)楊富華、陳青祥於110年2月6日下午5時許，共同騎乘牌照號
    碼276-MLM號普通重型機車，前往臺中市西區精誠路與大墩
    十街附近訪友，見某棟出租房屋大樓大門未關，便循梯至5
    樓。於同日晚間6時50分許，由該出租大樓5樓，攀爬至鄰房
    即臺中市○區○○○街0○0號之「弘苼水電公司」5樓（1樓為「
    弘苼水電公司」營業處所，其相通連之2至5樓為黃雲生住所
    ），楊富華手戴自備工作手套，持客觀上足供作兇器使用之
    尖嘴鉗1把、刮刀1把、瓦斯罐及噴燈1個、拔釘器1條，破壞
    「弘苼水電公司」5樓鋁框玻璃落地窗，再以尖嘴鉗破壞玻
    璃後，致該窗玻璃燒破及毀壞，手伸入及開啟窗鎖後，2人
    即侵入該有人居住之房屋，陳青祥手持手電筒照明，2人各
    自破壞屋內監視器，並徒手共同竊取該址1樓如附表二所示
    之物品。因「弘苼水電公司」負責人黃雲生在相通連之相鄰
    大樓（位於臺中市○區○○○街0○0號）1樓察覺有異並聽聞屋內
    陌生人2人對話中，便報警處理，為警到場查獲2人，並扣得
    如附表二所示物品（業已發還黃雲生），且調閱監視錄影畫
    面，循線查悉上情。
二、案經蔡宗哲、蔡宗翰、曾元慶、葉容而訴由臺中市政府警察
    局第一分局報告、楊証任訴由臺中市政府警察局烏日分局報
    告及臺中市政府警察局第一分局報告臺灣臺中地方檢察署檢
    察官偵查起訴。
    理    由
一、被告楊富華所犯非死刑、無期徒刑、最輕本刑為 3年以上有
    期徒刑之罪，亦非高等法院管轄第一審案件，且被告於本院
    準備程序中，已就被訴事實為有罪之陳述，經告知簡式審判
    程序之旨後，被告及檢察官對於本案改依簡式審判程序審理
    均表示同意，本院合議庭爰依刑事訴訟法第 273條之1第1項
    規定，裁定本案由受命法官獨任以簡式審判程序加以審理，
    是本案依同法第273條之2規定，不受同法第159條第1項、第
    161條之2、第161條之3、第163條之1及第164條至第170條有
    關證據提示、交互詰問及傳聞證據等相關規定之限制。
二、上揭犯罪事實業據被告於本院審理時坦承不諱，核與證人及
    告訴人蔡宗哲、蔡宗翰、曾元慶、葉容而、彭志文、楊証任
    、劉漢超、黃雲生證述情節相符(參偵4848卷第117至119、1
    21至123、127至129、131至133、125至126頁，偵7703卷第1
    09至111、113至114頁，偵8832卷第111至114頁)，復有臺中
    市政府警察局第一分局公益派出所員警職務報告、指認犯罪
    嫌人紀錄表、監視錄影翻拍畫面16張、臺中市政府警察局烏
    日分局三和派出所員警職務報告、指認犯罪嫌人紀錄表-指
    任人陳青祥、監視錄影翻拍畫面13張、指認犯罪嫌人紀錄表
    -指任人劉漢超、監視錄影翻拍畫面7張、監視錄影翻拍畫面
    16張、車號000-000車輛詳細資料報表、臺中市政府警察局
    第一分局公益派出所員警職務報告、贓物認領保管單、臺中
    市政府警察局第一分局搜索扣押筆錄及扣押物品目錄表、監
    視錄影翻拍畫面16張、現場照片8張、扣案物品照片13張、
    臺中市政府警察局第一分局110年保管字第599號扣押物品清
    單在卷可稽(偵4848卷第93至97、109至115、135至149頁，
    偵7703卷第81、89至91、95至107、115至117、119至122、1
    25至133、147頁，偵8832卷第103至104、155至165、169至1
    83、185至191、195至209、277頁)，足認被告上開任意性自
    白與事實相符。綜上，本案事證明確，被告犯行應堪認定，
    應予依法論科。
三、論罪科刑：
(一)就犯罪事實欄一、(一)、(二)被告均與同案被告陳青祥有犯
    意聯絡及行為分擔，同案被告陳青祥均攜帶油壓剪破壞夾娃
    娃機，而上開油壓剪既足以破壞夾娃娃機之零錢箱，顯見其
    質地堅硬，確屬兇器。被告雖辯稱就犯罪事實欄一、(一)部
    分不知悉同案被告陳青祥攜帶油壓剪行竊云云，然被告既與
    同案被告陳青祥共謀至夾娃娃機店內行竊，並由被告負責移
    開監視器、同案被告陳青祥負責關閉電源、撬開夾娃娃機零
    錢箱，顯已於事前規劃，被告對於撬開上開機台需準備工具
    乙節，顯可預見。故核被告就犯罪事實欄一、(一)、(二)所
    為，均係犯刑法第321條第1項第3款之攜帶兇器竊盜罪，就
    犯罪事實欄一、(三)所為，係犯刑法第321條第1項第1款、
    第2款、第3款之攜帶兇器、毀越門窗、侵入住宅竊盜罪。
(二)被告本案上開3次犯行，均與同案被告陳青祥有犯意聯絡及
    行為分擔，應論以共同正犯。
(三)本案被告就犯罪事實一、(一) 部分，其在夾娃娃機店內，
    接續竊得之物品雖分屬不同告訴人所有，然渠等告訴人所有
    之夾娃娃機係放置在同一地點，應認該夾娃娃機店之場所主
    人，對於店內之物品具有財產監督權，且被告係於同一地點
    為竊盜犯行，單憑財物之外觀，亦無從得悉是否分屬不同人
    所有，或為數人所監督管領，揆諸前揭說明，僅能認為被告
    係侵害單一之財產監督權，而無數個財產法益同時被侵害之
    情形，僅論以一罪。又被告就犯罪事實欄一、(一)、(二)、
    (三)所為，犯意各別，行為互殊，應予分論併罰。
(四)被告前因竊盜等案件，分別經本院103年度訴字第1488號判
    決判處有期徒刑8月確定、本院104年度易字第1133號判決判
    處有期徒刑4月確定，前開案件經本院105年度聲字第2513號
    裁定應執行有期徒刑11月確定，於106年6月3日縮短刑期執
    行完畢出監，有臺灣高等法院被告前案紀錄表可稽，其於受
    徒刑之執行完畢後 5年內故意再犯本案有期徒刑以上之刑之
    罪，為累犯。被告構成累犯之前案紀錄，與本案所涉犯行，
    屬相同案件類型，本案犯行顯非一時失慮、偶然之犯罪，且
    經執行完畢仍再犯罪，顯見前罪之徒刑執行無成效，其對於
    刑罰之反應力顯然薄弱，衡量被告所受之刑罰與其所應負擔
    之罪責，尚無過苛，爰依刑法第47條第1項之規定加重其刑
    。
(五)爰以行為人之責任為基礎，審酌被告：1.正值青壯，竟不思
    以正途獲取財物，於上揭時地，竊盜他人之物品，欠缺對於
    他人物品所有權之尊重，所為應予非難；2.犯後於審理中坦
    承全部犯行，然尚未賠償告訴人等；3.兼衡其犯罪動機、目
    的、手段、竊得物品之價值，暨其自述國中肄業之智識程度
    ，現在監執行，前從事保全，未婚、無子女，無須扶養父母
    （參本院卷第266頁）等一切情狀，量處如主文所示之刑。
    又被告所犯前揭各罪，業經本院判決均為不得易科罰金之刑
    ，亦無刑法第50條第1項但書各款之不得合併應執行刑之情
    ，則本院依法應定其應執行之刑；本院審酌被告所犯各罪之
    犯罪時空、手法、態樣、侵害法益等，並參諸刑法第51條第
    5款係採限制加重原則，而非累加原則之意旨，於宣告多數
    有期徒刑者，於各刑中之最長期以上，各刑合併之刑期以下
    為之，本院綜合上情就被告所犯各罪，合併定如主文所示應
    執行之刑。
四、沒收部分：
(一)供犯罪所用之物：
　1.扣案之手套1雙、刮刀1支、尖嘴鉗子1支、瓦斯噴燈1支、拔
    釘器1支、瓦斯罐1個、 手電筒1支為被告所有供犯罪事實欄
    一、（三）所示犯罪所用之物，業據被告自承在卷(參本院
    卷第262頁)，爰依刑法第38條第2項規定於該罪刑項下宣告
    沒收。　
(二)犯罪所得：
  1.按犯罪所得，屬於犯罪行為人者，沒收之；前開沒收，於全
    部或一部不能沒收或不宜執行沒收時，追徵其價額，刑法第
    38條之1第1項前段、第3項定有明文。且責任共同原則，係
    指共同實行犯罪行為之人，在合同意思範圍以內，各自分擔
    犯罪行為之一部，相互利用他人之行為，以達其犯罪之目的
    者，即應對於全部所發生之結果共同負責。至於犯罪成立後
    ，共同正犯間關於犯罪所得應如何沒收，仍須本於罪刑法定
    主義及罪責之原則，各按其實際利得數額負責，並非須負連
    帶責任。因之，最高法院往昔採連帶沒收共同正犯犯罪所得
    之相關見解，業經最高法院104年度第13次刑事庭會議決議
    不再援用或不再供參考，並改採應就各人實際分受所得部分
    而為沒收（最高法院106年度台上字第3337號判決意旨參照
    ）。
  2.就犯罪事實欄一、(一)部分，被告與同案被告陳青祥竊得之
    金錢，由被告攜走，業據被告自承在卷(參本院卷第263頁)
    ，核與同案被告陳青祥於偵查中證述相符(參偵4848卷第204
    頁)，然被告辯稱其將上開零錢置於某處，嗣後再回頭拿取
    時，已無法找回等語(參本院卷第263頁)，而卷內亦無證據
    足認被告確仍保有上開竊得之金錢，揆諸上開說明所示，爰
    不依法宣告沒收。
  3.就犯罪事實欄一、(二)部分，被告於偵查中自承確實拿走竊
    得金錢中之6,000元及充電線2條等語(參偵4848卷第222頁)
    ，卷內亦無證據足認其餘失竊之物為被告實際所得，爰依刑
    法第38條之1第1項規定就上開部分，於該罪刑項下宣告沒收
    ，並依同條第3項諭知於全部或一部不能沒收或不宜執行沒
    收時，追徵其價額。
  4.就犯罪事實欄一、(三)部分，被告竊得如附表二所示之物業
    經返還予告訴人黃雲生，有贓物認領保管單可稽(參偵8832
    卷第155至156頁)，依刑法第38條之1第5項規定，不予宣告
    沒收。
據上論斷，應依刑事訴訟法第273條之1、第299條第1項前段，刑
法第28條、第321條第1項第1款、第2款、第3款、第47條第1項、
第51條第5款、第38條第2項、第38條之1第1項、第3項，刑法施
行法第1條之1第1項，判決如主文。
本案經檢察官陳信郎提起公訴，檢察官林文亮到庭執行職務。
中　　華　　民　　國　　110 　年　　9 　　月　　28　　日
                  刑事第十八庭  法  官  李依達
以上正本證明與原本無異。
如不服本判決應於收受送達後20日內向本院提出上訴書狀，並應
敘述具體理由；其未敘述上訴之理由者，應於上訴期間屆滿後20
日內向本院補提理由書（均須按他造當事人之人數附繕本）「切
勿逕送上級法院」。
告訴人或被害人如不服判決，應備理由具狀向檢察官請求上訴，
上訴期間之計算，以檢察官收受判決正本之日起算。
　　　                        　書記官 陳彥蓉
中　　華　　民　　國　　110 　年　　9 　　月　　29　　日
附表一：
編號 機臺編號     現金及商品                              備註 1 208號編號7 市價500元之汽車模型1個  2 208號編號9 現金4000元          3 210號編號6 現金3000元、600元之七龍珠公仔            4 210號編號7 市價共計2000元之多功能充電線2條          5 210號編號16 現金9000元            6 其他   現金約2萬元          
　　　　　　　　

附表二：
編號 品名 單位 數量 1 提爾堅果塔圓形鐵盒餅乾 盒 5 2 短腿阿鹿餅乾圓形鐵盒 盒 2 3 米提爾牛軋糖長方形紙盒 盒 4 4 米提爾牛軋糖 包 33 5 信封袋（已貼中華民國郵票25元） 封 18 6 信封袋（已貼中華民國郵票28元） 封 32 7 華碩平板電腦(型號T103H) 臺 1 8 文具（筆） 支 38 9 茶具組 盒 1 10 墨水夾(印表機) 個 3 11 放大鏡 個 1 12 玻璃瓶 盒 1 13 新臺幣仟元鈔票 張 2 14 新臺幣伍佰元鈔票 張 2 15 新臺幣壹佰元鈔票 張 17 16 新臺幣五十元硬幣 枚 10 17 新臺幣拾元硬幣 枚 171 18 新臺幣伍元硬幣 枚 69 19 新臺幣壹元硬幣 枚 39 20 美香米香花生酥（袋裝） 包 2 21 烏魚子一口吃（袋裝） 包 1 

附表三：

編號 犯罪事實 論罪科刑  1 犯罪事實欄一、(一) 楊富華共同犯攜帶兇器竊盜罪，累犯，處有期徒刑捌月。  2 犯罪事實欄一、(二) 楊富華共同犯攜帶兇器竊盜罪，累犯，處有期徒刑拾月。未扣案犯罪所得新臺幣陸仟元、充電線貳條均沒收，於全部或一部不能沒收或不宜執行沒收時，追徵其價額。  2 犯罪事實欄一、(三) 楊富華共同犯攜帶兇器、毀越門窗、侵入住宅竊盜罪，累犯，處有期徒刑壹年。扣案之手套壹雙、刮刀壹支、尖嘴鉗子壹支、瓦斯噴燈壹支、拔釘器壹支、瓦斯罐壹個、 手電筒壹支均沒收。 

附錄本案論罪科刑法條：
中華民國刑法第321條
犯前條第一項、第二項之罪而有下列情形之一者，處六月以上五
年以下有期徒刑，得併科五十萬元以下罰金：
一、侵入住宅或有人居住之建築物、船艦或隱匿其內而犯之。
二、毀越門窗、牆垣或其他安全設備而犯之。
三、攜帶兇器而犯之。
四、結夥三人以上而犯之。
五、乘火災、水災或其他災害之際而犯之。
六、在車站、港埠、航空站或其他供水、陸、空公眾運輸之舟、
    車、航空機內而犯之。
前項之未遂犯罰之。